臺灣新北地方法院民事裁定
111年度訴字第2464號
原      告  卉穎實業有限公司

法定代理人  俞贊敉  
被      告  光陽工業股份有限公司

法定代理人  柯勝峯  
上列當事人間請求損害賠償事件，本院裁定如下：
    主  文
本件移送臺灣高雄地方法院。
    理  由
一、按對於私法人或其他得為訴訟當事人之團體之訴訟，由其主
    事務所或主營業所所在地之法院管轄。訴訟之全部或一部，
    法院認為無管轄權者，依原告聲請或依職權以裁定移送於其
    管轄法院，民事訴訟法第2條第2項、第28條第1項分別定有
    明文。
二、原告提起本件訴訟，係主張：原告於民國105年9月20日向被
    告購買型號SW25DB、車牌號碼000-0000號之普通重型機車一
    輛，並提供原告之法定代理人俞贊敉使用，詎於109年10月4
    日俞贊敉短暫騎乘上開機車後，將之放置於新北市○○區○○路
    00號之地下室停車場時，該普通重型機車無故自燃，油料因
    而外洩，致俞贊敉放置於地下室之另輛自用小客車及普通重
    型機車、第三人魏志翰所有之車輛均燒燬，另致地下室之化
    糞池排糞管、排水管、電燈及消防設備遭燒燬，又火災之濃
    煙，亦導致該棟建築物地下室至二樓之樓梯間牆面燻黑。原
    告因而須花費移除遭燒燬車輛、修復遭燒燬之消防設備等物
    及將燻黑牆面上漆回復。原告於事發後曾發函被告予以協助
    處理，然未獲置理，是依消費者保護法第7條第1、3項、民
    法第191條之1規定，請求被告賠償新臺幣1,055,445元及其
    利息。
三、然查，原告及被告公司之主營業所所在地分別位於臺北市○○
    區○○○路0段00號8樓之10、高雄市○○區○○街00號，此有原告
    及被告公司之最新公司變更事項登記表在卷可稽，又原告起
    訴狀所載其公司地址為臺北市○○區○○○路000號4樓之2，以上
    各址均非本院轄區。另查，原告起訴以消費者保護法第7條
    第1、3項及民法第191條之1規定，請求被告公司予以賠償，
    而按消費訴訟，得由消費關係發生地之法院管轄，此為消費
    者保護法第47條所明定，然由原告起訴狀所載事實，其消費
    關係發生於兩造間，而原告法定代理人之住所地下室為發生
    事故地點，難認屬消費關係發生地，是由消費關係發生地而
    言，本院亦無管轄權。依上所述，本院就本件訴訟並無管轄
    權，原告誤向無管轄權之本院起訴，爰依職權將本件裁定移
    送於管轄法院即被告營業所所在地之臺灣高雄地方法院。
四、依民事訴訟法第28條第1項裁定如主文。
中　　華　　民　　國　　111 　年　　10　　月　　12　　日
                  民事第五庭  法  官  曹惠玲
以上正本係照原本作成。　　　　　　　　　
如對本裁定抗告須於裁定送達後10日內向本院提出抗告狀，並繳
納抗告費新臺幣1,000元。
中　　華　　民　　國　　111 　年　　10　　月　　12　　日
                              書記官  董怡彤